【裁判字號】    97,交聲,1227
【裁判日期】    970729
【裁判案由】    違反道路交通管理處罰條例聲明異議
【裁判全文】
臺灣臺北地方法院交通事件裁定        97年度交聲字第1227號
異議人即
受處分人  乙○○
上列異議人即受處分人因違反道路交通管理處罰條例案件，對於
臺北市交通事件裁決所於民國97年 3月19日所為之處分（原處分
案號：北市裁二字第裁22-AEW270546號），聲明異議，本院裁定
如下：
    主  文
異議駁回。
    理  由
一、按汽車駕駛人，行經有燈光號誌管制之交岔路口闖紅燈者，
    處新臺幣（下同）一千八百元以上五千四百元以下罰鍰，道
    路交通管理處罰條例第五十三條第一項定有明文。汽車駕駛
    人有前開規定之情形者，除依該條處罰鍰外，並予記違規點
    數三點，同條例第六十三條第一項第三款亦有明文。如小型
    車駕駛人違反前開條例第五十三條第一項之規定，且於舉發
    通知單上所載應到案期限內繳納罰鍰或到案聽候裁決者，依
    違反道路交通管理事件統一裁罰基準及處理細則第四十四條
    第一項暨違反道路交通管理事件統一裁罰基準表之規定，應
    處以二千七百元罰鍰，並予記違規點數三點。
二、本件原處分機關臺北市交通事件裁決所係以：異議人即受處
    分人乙○○於民國九十六年十二月二十六日上午十時四十三
    分許，駕駛車號九三二—ＣＨ號營業用小客車，行經設有燈
    光號誌管制之臺北市○○區○○路二一九巷之交岔路口時，
    闖紅燈直行，遭舉發單位臺北市政府警察局內湖分局潭美派
    出所警員甲○○當場攔停，並以異議人有違反道路交通管理
    處罰條例第五十三條第一項規定之行為製單舉發。嗣異議人
    於舉發通知單上所載應到案日期（即九十七年三月十九日前
    ）向原處分機關提出申訴，經原處分機關函請舉發單位調查
    結果，仍認異議人有前開違規行為，原處分機關乃於九十七
    年三月十九日依道路交通管理處罰條例第五十三條第一項、
    第六十三條第一項第三款及違反道路交通管理事件統一裁罰
    基準及處理細則第四十三條、第四十四條及第六十七條之規
    定，裁處異議人罰鍰二千七百元，並予記違規點數三點。
三、異議意旨略以：異議人係黃燈時通過路口，警員卻未識別清
    楚，復未拍照取證，缺乏直接開紅單之公權力云云。
四、查異議人於前揭時間駕駛上開汽車，行經臺北市○○路二一
    九巷之交岔路口時，闖紅燈直行等情，業據證人即舉發警員
    甲○○於本院訊問時證述：當時伊騎機車在新明路由東往西
    方向執勤，看見新明路二一九巷口之東西向號誌係紅燈，異
    議人駕駛計程車由西向東行經二一九巷時，未在號誌前停下
    ，即直接衝過二一九巷直行，伊遂騎機車將異議人攔停，舉
    發異議人闖紅燈，當時異議人並未向伊抗辯說是黃燈時通過
    ，異議人只有講一些求情的話，也有在舉發通知單上簽名；
    伊確定異議人係闖紅燈而非搶黃燈，蓋因異議人與伊反方向
    ，伊係由東往西，異議人係由西往東，故伊看的很清楚等語
    明確，並有舉發違反道路交通管理事件通知單附卷可稽，是
    異議人駕駛汽車行經有燈光號誌管制之交岔路口闖紅燈之違
    規事實，已堪認定。異議人雖要求警員提出照片等證據以資
    證明，然按交通警員製單舉發違反道路交通管理處罰條例所
    列之違規事實，本質上為行政處分，係公務員基於職務上權
    力，依法就特定之具體事件所為具公法上效果之單方行政行
    為，基於公務員為公法上行為具有公信力之原則，該行政處
    分當可被推定為真正，其據以依法處分之事實認定亦為正確
    無誤，本此公信原則，乃立法者賦予行政機關制定違反道路
    交通事件統一裁罰基準及處理細則，使執勤警員得當機處分
    以維護交通秩序、安全之行政目的，反之，若謂公務員一切
    行政行為均需預留證據以證其實，則國家行政勢必窒礙難行
    ，據此，刑事訴訟法就犯罪證據有關之規定中，與屬行政秩
    序罰之交通違規裁罰本旨不合之部分，自不在準用之列。本
    件異議人既未就執勤警員之舉發有誤提出確實證據以供調查
    ，亦無任何證據足資證明執勤警員有捏造事實違法取締之情
    事，則執勤警員本其維護交通秩序、安全職責所為之舉發，
    自應受到合法、正確之推定（臺灣高等法院八十七年度交抗
    字第一五七號裁定意旨參照），且衡諸執勤警員甲○○與異
    議人素不相識，亦無怨隙，當無設詞攀誣異議人之可能，其
    證言應屬可採。是異議人所辯，顯係事後卸責之詞，不足採
    信。
五、綜上所述，異議人確有於前揭時、地駕駛上開汽車行經有燈
    光號誌管制之交岔路口闖紅燈之違規行為，從而，原處分機
    關依道路交通管理處罰條例第五十三條第一項、違反道路交
    通管理事件統一裁罰基準及處理細則第四十三條、第四十四
    條、第六十七條暨違反道路交通管理事件統一裁罰基準表之
    規定，裁處異議人罰鍰二千七百元，並依同條例第六十三條
    第一項第三款規定，併予記違規點數三點，核無違誤。異議
    人猶執前詞，聲明異議，為無理由，應予駁回。
據上論斷，應依道路交通案件處理辦法第十九條，裁定如主文。
中    華    民    國  九十七  年    七    月  二十九  日
                  交通法庭法  官  陳芃宇
以上正本證明與原本無異
如不服本裁定應於送達後5日內向本院提出抗告狀
                          書記官  徐鶯尹
中    華    民    國  九十七  年    七    月  二十九  日


司法院資訊處製作；財團法人民間司法改革基金會備份。
